【裁判字號】    95,訴,703
【裁判日期】    950526
【裁判案由】    毒品危害防制條例
【裁判全文】
臺灣高雄地方法院刑事判決               95年度訴字第703號
公  訴  人  臺灣高雄地方法院檢察署檢察官
被      告  甲○○
                    （現羈押於臺灣高雄看守所）
上列被告因違反毒品危害防制條例案件，經檢察官提起公訴（95
年度毒偵字第748 號）及移送併案審理（95年度毒偵字第1492號
），合議庭裁定由受命法官獨任依簡式審判程序審理，本院判決
如下：
    主  文
甲○○連續施用第一級毒品，處有期徒刑捌月。第一級毒品海洛
因參包（合計驗後淨重零點壹陸公克，空包裝袋重零點伍肆公克
）沒收銷燬。
    事  實
一、甲○○前於民國92年間因施用毒品案件，經本院裁定送觀察
    勒戒，因認有繼續施用傾向，再裁定送戒治處所強制戒治，
    於93年5 月6 日戒治期滿執行完畢。詎甲○○仍不知悔過，
    明知海洛因為毒品危害防制條例所列管之第一級毒品，非經
    許可不得持有、施用，竟復基於施用第一級毒品海洛因之概
    括犯意，於上開觀察勒戒執行完畢釋放後5 年內，自94年9
    月間某日起至95年1 月18日15時許止，在其位於高雄縣大樹
    鄉鎮○○村16號8 樓住處，以針筒注射之方式，連續施
    用第一級毒品海洛因多次，嗣為警先後於下列時地查獲：(一)
    於94年12月9 日19時5 分許，行經高雄縣大寮鄉○○村○○
    路103 之10號前時，因行跡可疑，為警臨檢查獲，並扣得第
    一級毒品海洛因2 小包（合計驗後淨重0.15公克，空包裝袋
    重0.35公克），經其同意採集尿液送驗後，乃呈第一級毒品
    洛因代謝陽性反應。(二)於95年1 月18日19時10分許，行經高
    雄縣大樹鄉○○路167 巷口前，因形跡可疑，為警臨檢盤查
    查獲，並當場扣得第一級毒品海洛因（驗後淨重0.01公克，
    空包裝袋重0.19公克），經其同意採尿送驗後，呈第一級毒
    品海洛因代謝陽性反應，而知悉上情。
二、案經高雄縣政府警察局鳳山分局報告臺灣高雄地方法院檢察
    署檢察官偵查起訴及移送併案審理。
    理  由
一、按本件被告所犯係死刑、無期徒刑、最輕本刑為3年以上有
    期徒刑以外之罪，其於準備程序就前揭被訴事實為有罪之陳
    述，經受命法官告知簡式審判程序之旨，並聽取其與公訴人
    之意見後，合議庭裁定由受命法官獨任進行簡式審判程序，
    合先敘明。
二、訊據被告對於上開犯罪事實均坦承不諱，且被告2次為警查
    獲時所採集之尿液，經送驗結果（尿液代碼分別為鳳警834
    號、鳳警037 號），乃均呈第一級毒品海洛因陽性反應，有
    臺灣檢驗科技股份有限公司濫用藥物尿液檢驗報告書2 份在
    卷可稽（748 號偵查卷頁17、併案偵查卷頁21），而人體投
    與海洛因後，迅速水解轉變為嗎啡，再循嗎啡之代謝途徑，
    排出體外，50% 以上於8 小時內，自尿中排出，90% 於24小
    時內，自尿中排出等情，業據行政院衛生署藥物食品檢驗局
    以（80）藥檢壹字第0569 54 號函闡釋明確。又若以氣相層
    析質譜儀法作藥物及其代謝產物之定性及定量分析，幾乎不
    會有偽陽性反應產生，亦經臺北榮民總醫院83年4 月7 日以
    83北總內字第3059號函釋明確，是被告供稱其連續施用第一
    級毒品海洛因，乃與事實相符，其犯行堪予認定。
三、又甲○○前於92年間因施用毒品案件，經本院裁定送觀察勒
    戒，因認有繼續施用傾向，再裁定送戒治處所強制戒治，於
    93年5 月6 日戒治期滿執行完畢，有臺灣高等法院被告前案
    紀錄表、臺灣高等法院在監在押全國紀錄表在卷可稽，被告
    於觀察勒戒執行完畢釋放後5 年內，再犯本件連續施用毒品
    犯行，依93年1 月9 日修正後毒品危害防制條例規定，應依
    法論科。
四、故核被告所為，係犯毒品危害防制條例第10條第1 項之施用
    第一級毒品罪。公訴人雖未就被告自94年12月8 日20時許起
    至95年1 月18日15時許止之連續施用第一級毒品犯行起訴，
    然此部分犯罪與本案起訴部分既有連續犯之裁判上1 罪關係
    ，且經檢察官移送併案審理，本院自得併予審理。被告持有
    第一級毒品海洛因之低度行為，應為施用之高度行為所吸收
    ，不另論罪。其先後多次施用第一級毒品犯行，時間緊接，
    手法相同，觸犯構成要件相同之罪名，顯係基於概括犯意為
    之，為連續犯，應依刑法第56條之規定論以1 罪，並依法加
    重其刑。爰審酌被告歷經勒戒、戒治程序，猶無法戒絕毒癮
    ，且施用之次數頻繁，顯見需藉公權力之幫助方能戒除毒品
    ，又其性質上乃屬對自我身心健康之自戕行為，對社會所造
    成之危害並非直接鉅大，及犯罪後坦承犯行、態度良好等一
    切情狀，量處如主文所示之刑。扣案之第一級毒品海洛因3
    包（合計驗後淨重0.16公克，包裝袋重0.54公克）經送驗後
    確為毒品海洛因，有法務部鑑定通知書2 紙在卷可稽，應依
    毒品危害防制條例第18條第1 項前段規定宣告沒收銷燬，包
    裝袋上殘留有些微毒品，客觀上無法析離，應併依上開規定
    宣告沒收銷燬；至於送驗耗損之毒品，因已滅失耗損，自毋
    庸另宣告沒收銷燬，併此敘明。
據上論斷，應依刑事訴訟法第299 條第1 項前段、第273 條之1
第1 項，毒品危害防制條例第10條第1 項、第18條第1 項前段，
刑法第11條、第56條，判決如主文。
本案經檢察官乙○○到庭執行職務。
中    華    民    國    95    年    5     月    26    日
                  刑事第七庭    法  官  蔡川富
以上正本證明與原本無異。
如不服本判決，應於收受送達後10日內向本院提出上訴書狀。
中    華    民    國    95    年    5     月    26    日
                                書記官  林淑蓮
附錄本案論罪科刑法條：
毒品危害防制條例第10條
施用第1級毒品者，處6月以上5年以下有期徒刑。
施用第2級毒品者，處3年以下有期徒刑。


司法院資訊處製作；財團法人民間司法改革基金會備份。
